臺灣雲林地方法院民事簡易判決
110年度簡字第85號
原      告  徐緯程  
訴訟代理人  陳沛蓉  
被      告  曾明雄  

訴訟代理人  莊喬能  
            蕭凱源  
上列當事人間因過失傷害案件，原告提起刑事附帶民事訴訟請求
損害賠償，經本院刑事庭裁定移送前來（110年度交附民字第203
號），本院於民國110年11月23日言詞辯論終結，判決如下：
    主      文
一、被告應給付原告新臺幣肆拾貳萬陸仟捌佰柒拾伍元，及自民
    國一一○年一月六日起至清償日止，按週年利率百分之五計
    算之利息。
二、原告其餘之訴駁回。
三、訴訟費用由被告負擔四分之一，餘由原告負擔。
四、本判決原告勝訴部分得假執行。但被告如以新臺幣肆拾貳萬
    陸仟捌佰柒拾伍元為原告預供擔保後，得免為假執行。
五、原告其餘假執行之聲請駁回。
    事實及理由
壹、程序方面：　　
　　按訴狀送達後，原告不得將原訴變更或追加他訴，但擴張或
    減縮應受判決事項之聲明者，不在此限，民事訴訟法第255
    條第1項第3款定有明文。本件原告於民國110年1月5日提起
    刑事附帶民事訴訟起訴狀補正狀時原請求被告應給付其新臺
    幣（下同）1,990,765元，嗣於110年7月20日行言詞辯論時
    ，將請求金額變更為1,905,300元，於110年8月24日言詞辯
    論期日又將請求金額變更為1,423,100元，於110年11月23日
    言詞辯論期日再追加請求110年8月23日至110年8月25日看護
    費7,500元、住院手術費用3,943元、手術後休養1個月之薪
    資損失6萬元、看護費6萬元及109年10月16日於佛教慈濟醫
    療財團法人大林慈濟醫院（下稱大林慈濟醫院）支出醫療費
    6,320元，合計共137,763元。經核原告所為訴之變更均屬聲
    明之擴張或減縮，與前開規定相符，應予准許。
貳、實體方面：　　
一、原告主張：
　㈠被告於108年9月11日晚間10時15分許，駕駛車牌號碼0000-00
    號自用小客貨車（下稱甲車）沿雲林縣古坑鄉台3線由東南
    往西北方向行駛，行經古坑鄉台3線264.4公里處時，甲車右
    後輪爆胎不能行駛，被告本應注意停於路邊之車輛，在夜間
    無燈光設備或照明不清之道路，應顯示停車燈光或反光標識
    ，及汽車發生故障不能行駛，應即設法移置於無礙交通之處
    ，且在移置前及移置後均應豎立車輛故障標誌，在行車時速
    逾40公里之路段，應在車身後方30公尺至100公尺路面上豎
    立車輛故障標誌，依當時天氣晴，夜間無照明，柏油路面乾
    燥、無缺陷、無障礙物，並無不能注意情事，竟疏未注意貿
    然將甲車停放在機慢車道且未顯示燈光、反光標誌，亦未豎
    立車輛故障標誌，適有原告騎乘車牌號碼000-000號普通重
    型機車（下稱系爭機車）沿同路段同向機慢車道行駛，亦疏
    未注意車前狀況，見狀閃避不及而撞上甲車，原告因而人車
    倒地，受有右上眼皮撕裂傷2處（各1公分）、右顳部撕裂傷
    約5公分、右側鼻翼、人中部及上唇撕裂傷約5公分，併左上
    正門齒與側門齒脫落及顏面骨折、下巴撕裂傷約1.5公分、
    右肘撕裂傷約2公分、右膝挫傷併疼痛、右膝後十字韌帶斷
    裂等傷害（下稱系爭車禍）。為此，依據侵權行為之法律關
    係，請求被告賠償下列損失：
　　⒈原告於108年9月11日在國立臺灣大學醫學院附設醫院雲林
      分院（下稱臺大醫院雲林分院）急診住院6日之看護費13,
      200元。
　　⒉原告於108年10月15日在大林慈濟醫院手術右膝住院5日之
      看護費11,000元。
　　⒊原告於109年10月26日在大林慈濟醫院手術左蹠骨骨折住院
      之看護費8,800元。
　　⒋原告因右膝手術購買助行器、右膝動態關節護具及便椅支
      出7,900元。
　　⒌原告於右膝手術後在家需專人看護90日，每日以2,000元計
      算，支出看護費18萬元。
　　⒍原告於左蹠骨骨折手術後在家需專人看護30日，每日看護
      費以1,200元計算，支出看護費36,000元。
　　⒎左蹠骨完全骨折手術看護費每日以2,000元計算，需專人看
      護90日，支出看護費18萬元。
　　⒏購買左蹠骨骨折使用之氣動足踝護具7,000元。
　　⒐眼鏡維修費1,800元。
　　⒑系爭機車維修費3,720元。
　　⒒正面牙齒2顆植牙費7萬元。
　　⒓醫美初步及第2次兔唇整形及校正共計42,000元。
　　⒔交通費37,200元。
　　⒕原告因受傷致有210日無法工作，原告每日薪資為2,000元
      ，故請求工作收入損失42萬元。
　　⒖機車拖吊費1,800元。
　　⒗原告因顏面受損無法進食，只能吃流質營養品支出2,680元
      。
　　⒘2年內不能工作之勞動減損6萬元。
　　⒙原告於110年8月23日至110年8月25日支出看護費7,500、住
      院手術費3,943元、手術後休養1個月之薪資損失6萬元、
      看護費6萬元及109年10月16日於大林慈濟醫院支出醫療費
      6,320元。
　　⒚原告近2年因系爭車禍致不斷受傷，受盡身體及精神上折磨
      ，故請求精神慰撫金40萬元。
　㈡並聲明：被告應給付原告1,620,863元，及自刑事附帶民事訴
    訟起訴狀補正狀繕本送達被告翌日即110年1月6日起至清償
    日止，按週年利率百分之五計算之利息。
二、被告則辯以：　　　　　
　㈠被告同意賠償原告第⒈⒉⒋⒐⒑⒒⒔⒕⒖⒗⒘之請求。
　㈡依大林慈濟醫院108年11月21日診斷證明書所載，原告手術後
    需休養3個月及他人協助照顧，並非需全日專人看護，每日
    以1,200元計算3個月共108,000元，較為合理。
　㈢原告主張其於109年3月25日因左蹠骨骨折需人照顧30日，請
    求看護費用36,000元部分，依臺大醫院雲林分院108年11月2
    5日診斷證明書記載並無左蹠骨骨折之傷勢，此部分請求應
    與系爭車禍無關。
　㈣依臺大醫院雲林分院108年11月25日診斷證明書並無足踝受傷
    之記載，原告第⒏項之請求應與系爭車禍無關。
　㈤原告請求醫美初步及第2次兔唇整形及校正共計42,000元，應
    由原告詳為舉證。
　㈥原告所請求精神慰撫金，仍需考量事故發生之原因及兩造身
    分、經濟狀況等一切情狀，原告請求之金額過高，應予酌減
    。
　㈦原告已向保險公司請領強制汽車責任保險金72,398元，依強
    制汽車責任保險法第32條之規定，視為被保險人損害賠償金
    額之一部分，被保險人受賠償請求時，得扣除之，故該金額
    應於損害賠償總額中扣除。
　㈧原告請求之110年8月23日至110年8月25日看護費7,500元、住
    院手術費3,943元、手術後休養1個月之薪資損失6萬元、看
    護費6萬元及109年10月16日於大林慈濟醫院支出醫療費6,32
    0元，都是因為後續照顧不週導致之傷害，與系爭車禍無關
    ，為無理由。
　㈨並聲明：原告之訴及假執行之聲請均駁回；如受不利判決，
    願供擔保請准宣告免為假執行。
三、兩造不爭執之事實及本件之爭點：
　㈠兩造不爭執之事實：
    ⒈對本院109年度交易字第382號刑事判決所認定之事實不爭
      執。
    ⒉被告同意賠償原告第⒈⒉⒋⒐⒑⒒⒔⒕⒖⒗⒘之請求。
    ⒊原告已經領取強制汽車責任保險金72,398元。
    ⒋兩造均對他造陳述有關學歷、職業、收入及家庭狀況不爭
      執。
  ㈡本件之爭點：
    ⒈原告是否與有過失？兩造之過失比例為何？
    ⒉原告請求其於109年10月26日在大林慈濟醫院手術左蹠骨骨
      折住院之看護費用8,800元，是否有理由？
    ⒊原告主張其於右膝手術後在家需專人看護90日，每日以2,0
      00元計算，請求看護費用18萬元，是否有理由？
    ⒋原告主張其於左蹠骨折手術後在家需專人看護30日，每日
      看護費以1,200元計算，請求看護費36,000元，是否有理
      由？
    ⒌原告主張其左蹠骨完全骨折手術看護費用每日以2,000元計
      算，需專人看護90日，請求看護費用18萬元，是否有理由
      ？
    ⒍原告請求被告賠償其購買左蹠骨骨折使用之氣動足踝護具7
      ,000元，是否有理由？
    ⒎原告請求醫美初步及第2次兔唇整形及校正共計42,000元，
      是否有理由？
    ⒏原告請求被告賠償其於110年8月23日至110年8月25日支出
      看護費7,500元、住院手術費3,943元、手術後休養1個月
      之薪資損失6萬元、看護費6萬元及109年10月16日於大林
      慈濟醫院支出醫療費6,320元，是否有理由？
    ⒐原告請求精神慰撫金40萬元，是否有理由？
四、本院之判斷：　
  ㈠原告主張被告於108年9月11日晚間10時15分許，駕駛甲車沿
    雲林縣古坑鄉台3線由東南往西北方向行駛，行經古坑鄉台3
    線264.4公里處時，甲車右後輪爆胎不能行駛，被告本應注
    意停於路邊之車輛，在夜間無燈光設備或照明不清之道路，
    應顯示停車燈光或反光標識，及汽車發生故障不能行駛，應
    即設法移置於無礙交通之處，且在移置前及移置後均應豎立
    車輛故障標誌，在行車時速逾40公里之路段，應在車身後方
    30公尺至100公尺路面上豎立車輛故障標誌，依當時天氣晴
    ，夜間無照明，柏油路面乾燥、無缺陷、無障礙物，並無不
    能注意情事，竟疏未注意貿然將甲車停放在機慢車道且未顯
    示燈光、反光標誌，亦未豎立車輛故障標誌，適有原告騎乘
    系爭機車沿同路段同向機慢車道行駛，亦疏未注意車前狀況
    ，見狀閃避不及而撞上甲車，原告因而人車倒地，受有右上
    眼皮撕裂傷2處（各1公分）、右顳部撕裂傷約5公分、右側
    鼻翼、人中部及上唇撕裂傷約5公分，併左上正門齒與側門
    齒脫落及顏面骨折、下巴撕裂傷約1.5公分、右肘撕裂傷約2
    公分、右膝挫傷併疼痛、右膝後十字韌帶斷裂傷害等情，為
    被告所不爭執，並有臺大醫院雲林分院108年11月25日診斷
    證明書、大林慈濟醫院108年11月21日診斷證明書、雲林縣
    警察局舉發違反道路交通管理事件通知單、道路交通事故現
    場圖、道路交通事故調查表㈠㈡及現場照片附於刑事偵查卷可
    稽（見偵查卷第25、27、37、43-73頁），原告主張之上開
    事實，自屬可信。
  ㈡原告是否有過失？兩造之過失比例？
　　⒈按停於路邊之車輛，遇視線不清時，或在夜間無燈光設備
      或照明不清之道路，均應顯示停車燈光或反光標識；汽車
      發生故障不能行駛，應即設法移置於無礙交通之處，在未
      移置前或移置後均應豎立車輛故障標誌，在行車時速逾40
      公里之路段，應豎立於車身後方30公尺至100公尺之路面
      上，車前適當位置得視需要設置，道路交通安全規則第11
      2條第1項第12款、第4項第2款分別定有明文。本件被告既
      考領有合法之汽車駕駛執照，對於上開規定自應知之甚詳
      ，並確實遵守。又系爭車禍發生路段限速為50公里，且依
      當時天氣晴，夜間無照明，柏油路面乾燥、無缺陷、無障
      礙物，並無不能注意情事，有道路交通事故調查報告表㈠
      、㈡可佐（見偵查卷第45、47頁），可見被告停放甲車的
      地點為照明不清之道路，依前開規定，被告應顯示停車燈
      光或反光標識，但依現場照片所示，被告駕駛之甲車於系
      爭車禍發生時後車燈只有開啟小燈，並無警示燈光或反光
      標誌。且被告於事故發生後警詢時陳稱：肇事前我駕駛甲
      車由竹崎夜市出發要返家，我沿台3線北上行駛，至車禍
      地點，我車子爆胎停放在路旁，就被對方由後方撞上發生
      車禍，我沒有擺放故障標、警告設施，我當時是車子爆胎
      在聯絡修車，未作其他動作等語（見偵查卷第15頁）。由
      此足證，被告有違反上開規定之情事甚明，被告就系爭車
      禍之發生應負過失責任，堪以認定。
　　⒉按汽車行駛時，駕駛人應注意車前狀況，並隨時採取必要
      之安全措施；本規則所指汽車包括機車在內，道路交通安
      全規則第94條第3項、第2條第1項第1款定有明文。本件原
      告曾領有機車駕照，對於上開規定應當知悉，其騎乘系爭
      機車行駛於道路上，自應遵守上開規定。又系爭車禍發生
      路段限速為50公里，且依當時天氣晴，夜間無照明，柏油
      路面乾燥、無缺陷、無障礙物，已如前述，然原告於事故
      發生後警詢時陳稱：肇事前我騎乘系爭機車由大林出發，
      我要返家，我沿台3線北上，至車禍地點時對方停在該處
      ，對方沒有使用警示燈和故障燈，我看到時已經沒有辦法
      反應就撞到了等語（見偵查卷第23頁）。依道路交通事故
      現場圖及現場照片顯示（見偵查卷第43、49、51、61、73
      57頁），甲車輪胎破裂停放在慢車道上，該處雖無夜間照
      明，但於往南27.4公尺處有編號390945號之路燈，且甲車
      停放在道路旁時仍開啟小燈，是以肇事地號的照明雖然不
      是很亮，但亦非全黑而無任何光線。再者，甲車停放地點
      為轉彎處，原告於夜間騎車經過該處，本應更謹慎小心駕
      駛，注意車前狀況，並隨時採取必要之安全措施。倘若原
      告有遵守上開規定，依肇事地點周圍之照明程度，加上系
      爭機車本身之照明設備，衡情原告理應會發現甲車停放在
      慢車道上，而不會由後追撞甲車。由此亦見，原告有疏未
      注意車前狀況，並隨時採取必要安全措施之情事，則原告
      就系爭車禍之發生與有過失，亦堪認定。
　　⒊經檢察官囑託交通部公路總局嘉義區監理所嘉雲區車輛行
      車事故鑑定會鑑定系爭車禍之肇事責任，鑑定結果認為：
      原告駕駛系爭機車，夜間未注意車前狀況，由後追撞因車
      輛爆胎待修，靜停於機慢車道上之甲車，為肇事主因；被
      告駕駛自用小客車，夜間因車輪爆胎待修，占用機慢車道
      臨時停車，熄火未顯示閃光故障燈警示後方來車，為肇事
      次因，有鑑定意見書附於偵查卷可按（見偵查卷第117-12
      0頁）。之後檢察官再聲請覆議，經交通部公路總局車輛
      行車事故鑑定覆議會鑑定結果，認為倘若甲車於肇事時有
      開啟車燈，則原告為肇事主因，被告為肇事次因；倘告甲
      車於肇事當時無開啟車燈，則原告與被告同為肇事原因，
      有交通部公路總局109年7月17日路覆字第1090076315A號
      函附於偵查卷可查（見偵查卷第141-142頁）。而被告於1
      09年2月27日警詢時陳稱：我由竹崎出發，我要返家，我
      沿台3線往北行進，至事故地點時，我的車子右後輪爆胎
      ，我開到路邊後車子熄火，剛要下車就被對方撞到了，當
      時對方騎很快，都沒有剎車等語（見偵查卷第11頁），足
      證肇事當時甲車是熄火未開啟車燈之狀態，則依覆議之鑑
      定意見，原告與被告均應就系爭車禍之發生，同負肇事之
      責任。
　　⒋本院審酌原告與被告上開過失情節，認為原告與被告均應
      就系爭車禍之發生各負一半之肇事責任，其二人之過失比
      例為各二分之一。
  ㈢原告得請求被告賠償之項目及金額：
    ⒈按因故意或過失，不法侵害他人之權利者，負損害賠償責
      任；汽車、機車或其他非依軌道行駛之動力車輛，在使用
      中加損害於他人者，駕駛人應賠償因此所生之損害；不法
      侵害他人之身體或健康者，對於被害人因此喪失或減少勞
      動能力或增加生活上之需要時，應負損害賠償責任；不法
      侵害他人之身體、健康、名譽、自由、信用、隱私、貞操
      ，或不法侵害其他人格法益而情節重大者，被害人雖非財
      產上之損害，亦得請求賠償相當之金額；不法毀損他人之
      物者，被害人得請求賠償其物因毀損所減少之價額，民法
      第184條第1項前段、第191條之2前段、第193條第1項、第
      195條第1項前段、第196條分別定有明文。本件被告與原
      告均應就系爭車禍之發生負過失責任，已詳述如前，則原
      告依據上開規定請求被告負損害賠償責任，即屬有據。茲
      就原告得請求損害賠償之項目、金額多寡及應否准許，分
      述如下：
      ⑴原告請求被告賠償其於108年9月11日在臺大醫院雲林分
        院急診住院6日之看護費13,200元、於108年10月15日在
        大林慈濟醫院手術右膝住院5日之看護費11,000元、因
        右膝手術購買助行器及右膝動態關節護具及便椅支出7,
        900元、眼鏡維修費1,800元、系爭機車維修費3,720元
        、正面牙齒2顆植牙費7萬元、交通費37,200元、工作收
        入損失42萬元、機車拖吊費1,800元、購買營養品支出2
        ,680元及勞動能力減損6萬元部分，已據原告提出大林
        慈濟醫院之診斷證明書、在職證明書、仲庚牙醫診所估
        價單、計程車明細表、一汎車業商行之免用統一發票收
        據、永昌鐘錶眼鏡行之免用統一發票收據、永純義肢股
        份有限公司嘉義分公司之統一發票、愛心醫療器材之統
        一發票、杏元藥局之免用統一發票收據及佳俊汽車企業
        行之收據等件為證（見附民卷第9頁，本院卷第89、104
        、105、111、112、113、179、291頁），且為被告所不
        爭執，原告上開請求，應予准許。
      ⑵原告請求被告賠償其於109年10月26日大林慈濟醫院手術
        左蹠骨骨折住院之看護費8,800元；於左蹠骨折手術後
        在家需專人看護30日，每日看護費以1,200元計算，支
        出看護費36,000元；左蹠骨完全骨折手術看護費每日以
        2,000元計算，需專人看護90日，支出看護費18萬元；
        購買左蹠骨骨折使用之氣動足踝護具7,000元；於109年
        10月16日至大林慈濟醫院就醫所支出之醫療費6,320元
        部分，為被告所爭執，辯稱原告上開損失與系爭車禍無
        關。經查，原告於本院110年7月20日行言詞辯論時自承
        ：「第7項是109年3月25日原告因為用單腳走路，不堪
        負荷而自己跌倒，受有左蹠骨完全骨折，醫生說至少1
        個月要避免行走，所以這部分請求1個月看護費。第8項
        是因為原告的左蹠骨還沒有完全好，所以又跌倒，造成
        更嚴重的左蹠骨骨折，送急診進行了手術之後，需要90
        日的專人看護。（法官問：第9項的氣動式足踝護具是
        左蹠骨，或是韌帶所需的器具？）此部分是後來跌倒很
        嚴重，所以手術後需要再購買護具7000元。」（見本院
        卷第69-70、83頁），於110年11月23日言詞辯論期日自
        承：「（法官問：原告今日所追加請求大林慈濟醫院10
        9年10月16日自費額6320元，是原告什麼受傷的自費額
        ？）是左蹠骨骨折所支出的醫療費。」等語（見本院卷
        第270頁），再佐以偵查卷內所附原告受傷初期之診斷
        證明書並未記載系爭車禍後原告受有左蹠骨骨折之傷害
        （見本院卷第241、243頁），足見原告因左蹠骨骨折所
        受之損失，與系爭車禍無關，原告請求被告賠償上開損
        失，即非有據。
      ⑶原告主張其於右膝手術後在家需專人看護90日，每日看
        護費以2,000元計算，請求被告賠償看護費18萬元等語
        ，被告對原告於108年10月15日在大林慈濟醫院施行右
        膝後十字韌帶斷裂修補手術出院後，需專人看護3個月
        期間之事實不爭執，惟辯稱非需全日看護，故每日看護
        費用應以1,200元為適當。本院審酌原告於系爭車禍後
        所受傷勢為右上眼皮撕裂傷2處（各1公分）、右顳部撕
        裂傷約5公分、右側鼻翼、人中部及上唇撕裂傷約5公分
        ，併左上正門齒與側門齒脫落及顏面骨折、下巴撕裂傷
        約1.5公分、右肘撕裂傷約2公分、右膝挫傷併疼痛及右
        膝後十字韌帶斷裂傷害，其於108年10月19日自大林慈
        濟醫院出院後，距離車禍發生之日即108年9月11日已有
        38日，所受撕裂傷應已大致痊癒，其於右膝後十字韌帶
        斷裂修補手術出院後雖需他人協助照料生活起居，但所
        需照護之程度並非全天候，此由大林慈濟醫院108年11
        月21日診斷證明書之醫囑欄記載原告手術後需他人「協
        助」照顧3個月可明，故本院認為原告出院後需他人看
        護3個月期間，每日看護費以1,200元計算為當。是以，
        此部分原告得請求之看護費為108,000元（計算式：90×
        1,200＝108,000），超過上開金額之請求，不應准許。
      ⑷原告主張其因受傷支出醫美初步及第2次兔唇整形及校正
        共支出42,000元部分，未據原告提出任何證據以資證明
        ，自難認原告確有此部分費用之支出，故原告此部分請
        求，不應准許。
      ⑸原告主張其於110年8月23日至同年月25日在大林慈濟醫
        院進行手續支出看護費7,500元、醫療費3,943元、手術
        後需休養1個月之薪資損失6萬元及出院後之看護費6萬
        元，請求被告賠償上開損害，固據原告提出大林慈濟醫
        院之診斷證明書及醫療費用收據為證（見本院卷第295-
        297頁）。惟查，原告於本院110年11月23日行言詞辯論
        時自承：「（法官問：原告今日所主張的費用，是不是
        因為原告左蹠骨骨折所造成的損害？）不是，是因為原
        告的右膝蓋沒有力氣，所以走路都要靠左腳來支撐，因
        為原告爬樓梯，所以又跌倒，造成右膝再次受傷。（法
        官問：所以原告今日所請求的項目都是因為右膝再次受
        傷所受的損害？）對。」等語（見本院卷第269-270頁
        ），足見原告因右膝後十字韌帶斷裂術後關節滑膜炎所
        支出之上開費用，均與系爭車禍無關，原告請求被告賠
        償上開損失，亦非有理。
      ⑹精神慰撫金：
        按慰藉金之賠償須以人格權遭遇侵害，使精神上受有痛
        苦為必要，其核給之標準固與財產上損害之計算不同，
        然非不可斟酌雙方身分資力與加害程度，及其他各種情
        形核定相當之數額（最高法院51年度台上字第223號判
        決意旨參照)。故慰撫金之金額是否相當，自應依實際
        加害情形與被害人所受之痛苦及雙方之身分、地位、經
        濟狀況等關係決定之。查原告因系爭車禍而受有前述傷
        害，其精神上受有痛苦可堪認定。本院審酌原告受傷程
        度、情節，及自承其學歷為大學畢業，任職於水電行，
        已婚；被告自承其學歷為國小畢業，目前務農，收入不
        穩定，每月收入約2萬元，子女均已成年（見本院卷第8
        9、91、287-289頁），並參酌兩造之財產資力（見本院
        卷後民事證件存置袋）暨兩造之身分、地位、經濟狀況
        、被告上開加害情形等一切情狀，認為原告請求40萬元
        之精神慰撫金，尚嫌過高，應核減為20萬元，始為允當
        ，逾此部分之請求，為無理由。
      ⑺綜上，本件原告所受損害金額總計為937,300元（計算式
        ：13,200＋11,000＋7,900＋108,000＋1,800＋3,720＋70,000
        ＋37,200＋420,000＋1,800＋2,680＋60,000＋200,000＝937,3
        00）。
    ⒉按損害之發生或擴大，被害人與有過失者，法院得減輕賠
      償金額，或免除之，為民法第217條第1項所明定。此規定
      之目的在謀求加害人與被害人間之公平，倘受害人於事故
      之發生亦有過失時，由加害人負全部賠償責任，為免失諸
      過苛，是以賦與法院不待當事人之主張，減輕其賠償責任
      或免除之職權。換言之，基於過失相抵之責任減輕或免除
      ，非僅為抗辯之一種，亦可使請求權全部或一部為之消滅
      ，故裁判上得以職權斟酌之（最高法院54年度台上字第24
      33號判決、86年度台上字第1178號判決意旨參照）。本件
      原告應自行負擔二分之一之過失責任，已如前述，則依上
      開規定及說明，依法應減輕被告應負擔損害賠償金額之二
      分之一，則被告應賠償原告之金額為468,650元（計算式
      ：937,300×1/2＝468,650）。
    ⒊按保險人依本法規定所為之保險給付，視為被保險人損害
      賠償金額之一部分，被保險人受賠償請求時，得扣除之，
      強制汽車責任保險法第32條定有明文。則本件在計算被告
      應給付之損害賠償數額時，應將原告已受領之強制汽車責
      任保險給付予以扣除。查原告主張其已領取強制汽車責任
      保險金72,398元之事實，已據原告提出匯款存摺為證（見
      本院卷第93頁），復為被告所不爭執，並有明台產物保險
      股份有限公司110年11月5日（110）明南理字第608號函所
      檢送之理賠資料在卷可查（見本院卷第255-261頁），原
      告此部分主張自屬真實可信。茲因前開原告請求被告賠償
      有理由部分並未包括醫療費用，故原告所請領之強制汽車
      責任保險金中有關醫療費30,623元（計算式：1,980＋20,0
      00＋7,923＋670＋50＝30,623）部分不應扣除（見本院卷第26
      1頁），是以原告原得請求賠償之金額應扣除41,775元（
      計算式：72,398－30,623＝41,775），經扣除後，原告得請
      求被告賠償之金額為426,875元（計算式：468,650－41,77
      5＝426,875）。
  ㈣按給付無確定期限者，債務人於債權人得請求給付時，經其
    催告而未為給付，自受催告時起，負遲延責任，其經債權人
    起訴而送達訴狀者，與催告有同一之效力；遲延之債務，以
    支付金錢為標的者，債權人得請求依法定利率計算之遲延利
    息；應付利息之債務，其利率未經約定，亦無法律可據者，
    週年利率為百分之五，民法第229條第2項、第233條第1項前
    段、第203條分別定有明文。本件原告請求被告賠償之金額
    ，並未定有給付之期限，而本件起訴狀補正狀繕本是於110
    年1月5日送達被告（見附民卷第15頁），則原告請求自起訴
    狀補正狀繕本送達之翌日即110年1月6日起至清償日止，按
    週年利率百分之五計算之遲延利息，並未逾上開規定之範圍
    ，亦無不合，應予准許。
五、從而，原告依據侵權行為之法律關係，請求被告應給付其42
    6,875元，及自110年1月6日起至清償日止，按週年利率百分
    之五計算之利息部分，為有理由，應予准許。原告超過上開
    範圍之請求，為無理由，應予駁回。
六、本件原告雖陳明願供擔保，請准宣告假執行，關於原告勝訴
    部分，因本件為本於道路交通事故有所請求而涉訟，為依民
    事訴訟法第427條第2項第11款規定適用簡易程序所為被告敗
    訴之判決，依民事訴訟法第389條第1項第3款之規定，應由
    法院依職權宣告假執行。至於原告請求不被允許部分的假執
    行聲請沒有理由，應予駁回。另外被告表示願意提供擔保，
    請准宣告免為假執行，與法律規定相符，所以斟酌後定相當
    的擔保金額宣告之。
七、本件為判決之基礎已臻明確，兩造其餘之攻擊或防禦方法及
    證據，經本院斟酌後，認為均不足以影響本判決之結果，亦
    與本件爭點無涉，自無逐一詳予論駁之必要，併此敘明。
八、訴訟費用負擔之依據：民事訴訟法第79條。
中　　華　　民　　國　　110 　年　　12　　月　　7 　　日
                  民事簡易庭    法  官  蔡碧蓉

以上正本係照原本作成。
如對本判決上訴，須於判決送達後20日內向本院提出上訴狀（須
附繕本）。如委任律師提起上訴者，應一併繳納上訴審裁判費。
中　　華　　民　　國　　110 　年　　12　　月　　7 　　日
                                書記官　鄭蕉杏